最高法院刑事判決　　　　　　　　　 111年度台上字第2729號
上　訴　人　王精忠



上列上訴人因違反毒品危害防制條例等罪案件，不服臺灣高等法
院臺中分院中華民國111年2月23日第二審判決（111 年度上訴字
第172號，起訴案號：臺灣臺中地方檢察署109 年度偵字第33777
、34773、35315號），提起上訴，本院判決如下：
    主  文
上訴駁回。
    理  由
壹、販賣第二級毒品部分
一、按刑事訴訟法第377 條規定，上訴於第三審法院，非以判決
    違背法令為理由，不得為之。是提起第三審上訴，應以原判
    決違背法令為理由，係屬法定要件。如果上訴理由書狀並未
    依據卷內訴訟資料，具體指摘原判決不適用何種法則或如何
    適用不當，或所指摘原判決違法情事，顯與法律規定得為第
    三審上訴理由之違法情形，不相適合時，均應認其上訴為違
    背法律上之程式，予以駁回。
二、本件原判決維持第一審關於論處上訴人王精忠販賣第二級毒
    品罪刑及為相關沒收宣告部分之判決，駁回其此部分在第二
    審之上訴。已詳敘認定犯罪事實所憑證據及理由。並對上訴
    人之自白，如何與事實相符，為可採信，依據卷內資料予以
    說明。
三、證人保護法第2 條所定案件之被告，除須於偵查中翔實供出
    與該案情有重要關係之待證事項或其他正犯或共犯之犯罪事
    證，因而使檢察官得以有效追訴其他正犯或共犯外，尚須經
    檢察官事先同意，始有同法第14條第1 項（通稱「窩裡反」
    條款）減輕或免除其刑規定之適用。卷查本件偵訊筆錄並無
    檢察官同意上訴人作為受保護人之記載，原審未依上開規定
    減輕其刑，於法尚無不合。上訴意旨雖謂：可否請臺中市政
    府警察局第六分局與海洋委員會海巡署偵防分署苗栗查緝隊
    之偵辦人員到場說明，曾對上訴人提出「窩裡反」條款，作
    為供出毒品上手林友文之交換條件。其背叛友人，卻未獲「
    三減」（原判決已依毒品危害防制條例第17條第2 項、第 1
    項規定遞減輕其刑）之機會，有被坑的感覺等語。惟無論上
    訴人所述是否屬實，其既未經檢察官事先同意，即無上開規
    定之適用。原審未就此調查，自無違法可言。執此指摘，殊
    非適法上訴第三審之理由。
四、依上所述，此部分上訴違背法律上之程式，應予駁回。
貳、轉讓禁藥部分
一、按第三審上訴書狀，應敘述上訴之理由，其未敘述者，得於
    提起上訴後20日內補提理由書於原審法院，已逾上述期間，
    而於第三審法院未判決前仍未提出上訴理由書狀者，第三審
    法院應以判決駁回之，刑事訴訟法第382 條第1 項、第 395
    條後段規定甚明。
二、原判決是維持第一審關於論處上訴人犯藥事法第83條第1 項
    之轉讓禁藥罪刑之判決，駁回其此部分在第二審之上訴。上
    訴人於民國111 年3 月18日提起上訴，並未敘述理由，迄今
    逾期已久，本院未判決前仍未提出，依上開規定，其此部分
    上訴為不合法，應予駁回。
據上論結，應依刑事訴訟法第395 條，判決如主文。
中    華    民    國   111    年    6     月    1     日
                  刑事第六庭審判長法  官  李  英  勇  
                                  法  官  洪  兆  隆  
                                  法  官  吳  冠  霆  
                                  法  官  邱  忠  義  
                                  法  官  楊  智  勝  
本件正本證明與原本無異
                                  書記官
中    華    民    國   111    年    6     月    6     日